# 请教陈版主：受托加工后回购

提问人：878913466 时间：2022-12-24 14:11:40
事项：
公司与A客户签订受托加工协议，由A客户提供主要原材料，公司提供受托加工服务，同时约定公司享有优先权以低于市场主流价格0.1元的价格回购本合同加工产出的优等产品。具体回购价格一单一议，交割方式为双方另行签订原材料采购合同，以回购产品价格和本合同加工条件核算原材料成交价。后A客户提供的主要原材料数量较原合同变更，双方签订了补充受托加工协议，同时合同约定，公司按照 5 元/片的价格全部回购本合同加工产出的优等产品，本合同的受托加工报酬与双方签订的产品采购合同金额相抵冲。同时，双方签订了产品采购合同，约定公司按照 5 元/片的价格全部回购本合同加工产出的产品。实物流：公司加工完成后，产品直接外销（销售第三方）。
公司账务处理：将上述业务按照合同，分别做委托加工收入-加工费收入和产品采购入库。
请问：是否应将上述业务视同采购原材料，在报表层面将委托加工收入-加工费抵消。

回答人：chenyiwei
建议进一步了解相关的逻辑和交易背景：
1 、为何公司享有优先权以低于市场主流价格0.1元的价格回购本合同加工产出的优等产品？以往通过该优先权购入的优等产品的数量和价值占受托加工产品总值的比例？
2 、“后A客户提供的主要原材料数量较原合同变更”的原因？补充协议是在变更主要原材料提供数量同时商定的，还是后续另行协商确定的？
3 、约定公司按照 5 元/片的价格全部回购本合同加工产出的产品，该价格与市场价格有无重大差异？为何会签订这个补充协议？是否在找到外部第三方客户后结合与外部第三方客户的销售条款另行协商确定？